【裁判字號】    97,消債更,680
【裁判日期】    971209
【裁判案由】    更生事件
【裁判全文】
臺灣板橋地方法院民事裁定           97年度消債更字第680號
聲  請  人  甲○○
上列當事人聲請消費者債務清理事件，本院裁定如下：
    主  文
聲請人甲○○自中華民國97年12月9日17時起開始更生程序。
命司法事務官進行本件更生程序。
    理  由
一、按債務人與金融機構協商成立者，不得聲請更生或清算。但
    因不可歸責於己之事由，致履行顯有重大困難者，不在此限
    ；次按法院開始更生程序之裁定，應載明其年、月、日、時
    ，並即時發生效力；又法院裁定開始更生或清算程序後，得
    命司法事務官進行更生或清算程序，消費者債務清理條例第
    151 條第5 項、第45條第1 項、第16條第1 項分別定有明文
    。
二、本件聲請意旨略以：其有不能清償債務之情事，目前債務總
    金額為新臺幣（下同）0000000 元，消費者債務清理條例施
    行前，曾依照中華民國銀行公會會員辦理消費金融案件無擔
    保債務協商機制，與其最大債權金融機構臺北富邦商業銀行
    股份有限公司成立協商，雙方約定聲請人自民國95年 6月起
    ，分120期，利率4%，每月10日以14749元依各債權銀行債權
    金額比例清償各項債務，直至全部清償為止；惟其任職於馥
    餘實業股份有限公司每月可得薪資僅22000 元，支付前開協
    商金額後，家裡每月大部的開支也都是由先生之薪資所支付
    ，96年間因父親遺產所欠之地價稅未繳，致其薪資遭法務部
    行政執行署執行扣薪3分之1，而配偶廖來福於今年 3月又因
    與老闆理念不同而離職，這幾個月的生活開支，均是其跟自
    己的親妹妹借100000元來過生活，因此在清償至97年 4月29
    日後終為毀諾，其毀諾實具有不可歸責於己事由，懇請鈞院
    裁定開始更生等語。
三、查聲請人之主張，據其提出之協議書、無擔保債務還款計劃
    、聯徵中心債權人清冊、95、96年度國稅局綜所稅清單、中
    國信託商業銀行對帳單、廖來福勞工保險被保險人投保資料
    表、法蘭國際有限公司員工離職證明書、法務部行政執行署
    執行命令，及臺北富邦銀97年11月10日民事陳報狀等件在卷
    可稽，是聲請人毀諾協商條件核屬有不可歸責於己之事由。
    又本件查無聲請人有本條例第6條第 3項、第8條或第46條各
    款所定駁回更生聲請之事由存在，則聲請人聲請更生，應屬
    有據，並依上開規定命司法事務官進行本件更生程序，爰裁
    定如主文。
中    華    民    國    97    年    12    月    9     日
              民事第三庭    法      官  陳映如
上為正本係照原本作成
本件不得抗告
本裁定已於97年12月9日下午5時時公告。
中    華    民    國    97    年    12    月    9     日
                            書  記  官  李錦輝


司法院資訊處製作；財團法人民間司法改革基金會備份。
